fr: Rapport de mélange: 100/0 (concentré); 40/60; 45/55; 50/50; 55/45; 60/40; 70/30; Autre
zh-CN: 混合比例: 100/0（浓缩物）; 40/60; 45/55; 50/50; 55/45; 60/40; 70/30; 其他
nl: Mengverhouding: 100/0 (concentraat); 40/60; 45/55; 50/50; 55/45; 60/40; 70/30; Overig
pt-BR: Proporção de mistura: 100/0 (concentrado); 40/60; 45/55; 50/50; 55/45; 60/40; 70/30; Outra
sl-SI: Mešalno razmerje: 100/0 (koncentrat); 40/60; 45/55; 50/50; 55/45; 60/40; 70/30; Drugo
sv: Blandningsförhållande: 100/0 (koncentrat); 40/60; 45/55; 50/50; 55/45; 60/40; 70/30; Annan
cs: Mísicí poměr: 100/0 (koncentrát); 40/60; 45/55; 50/50; 55/45; 60/40; 70/30; Jiné
lt-LT: Maišymo santykis: 100/0 (koncentratas); 40/60; 45/55; 50/50; 55/45; 60/40; 70/30; Kita
nb: Blandingsforhold: 100/0 (konsentrat); 40/60; 45/55; 50/50; 55/45; 60/40; 70/30; Annet
vi: Tỷ lệ pha trộn: 100/0 (đậm đặc); 40/60; 45/55; 50/50; 55/45; 60/40; 70/30; Khác
ja: 混合比率: 100/0 (濃縮液); 40/60; 45/55; 50/50; 55/45; 60/40; 70/30; その他
sk-SK: Zmiešavací pomer: 100/0 (koncentrát); 40/60; 45/55; 50/50; 55/45; 60/40; 70/30; Iné
hr-HR: Omjer miješanja: 100/0 (koncentrat); 40/60; 45/55; 50/50; 55/45; 60/40; 70/30; Ostalo
bg-BG: Съотношение на смесване: 100/0 (концентрат); 40/60; 45/55; 50/50; 55/45; 60/40; 70/30; Друго
es: Proporción de mezcla: 100/0 (concentrado); 40/60; 45/55; 50/50; 55/45; 60/40; 70/30; Otro
en: Mix ratio: 100/0 (concentrate); 40/60; 45/55; 50/50; 55/45; 60/40; 70/30; Other
tr: Karışım oranı: 100/0 (konsantre); 40/60; 45/55; 50/50; 55/45; 60/40; 70/30; Diğer
ko: 혼합 비율: 100/0(농축); 40/60; 45/55; 50/50; 55/45; 60/40; 70/30; 기타
el: Αναλογία ανάμειξης: 100/0 (συμπύκνωμα); 40/60; 45/55; 50/50; 55/45; 60/40; 70/30; Άλλο
de: Mischungsverhältnis: 100/0 (Konzentrat); 40/60; 45/55; 50/50; 55/45; 60/40; 70/30; Sonstige
da: Blandingsforhold: 100/0 (koncentrat); 40/60; 45/55; 50/50; 55/45; 60/40; 70/30; Andet
ru: Соотношение смеси: 100/0 (концентрат); 40/60; 45/55; 50/50; 55/45; 60/40; 70/30; Другое
pl: Proporcja mieszania: 100/0 (koncentrat); 40/60; 45/55; 50/50; 55/45; 60/40; 70/30; Inne
it: Rapporto di miscelazione: 100/0 (concentrato); 40/60; 45/55; 50/50; 55/45; 60/40; 70/30; Altro
pt-PT: Proporção da mistura: 100/0 (concentrado); 40/60; 45/55; 50/50; 55/45; 60/40; 70/30; Outro
ro-RO: Raportul de amestec: 100/0 (concentrat); 40/60; 45/55; 50/50; 55/45; 60/40; 70/30; Altele
fi: Sekoitussuhde: 100/0 (tiiviste); 40/60; 45/55; 50/50; 55/45; 60/40; 70/30; Muu
th: อัตราส่วนการผสม: 100/0 (เข้มข้น); 40/60; 45/55; 50/50; 55/45; 60/40; 70/30; อื่นๆ
zh-TW: 混合比例: 100/0 (濃縮液); 40/60; 45/55; 50/50; 55/45; 60/40; 70/30; 其他
hu: Keverési arány: 100/0 (koncentrátum); 40/60; 45/55; 50/50; 55/45; 60/40; 70/30; Egyéb